【裁判字號】    91,易,3209
【裁判日期】    920128
【裁判案由】    違反電子遊戲場業管理條例等
【裁判全文】
臺灣臺中地方法院刑事判決                        九十一年度易字第三二九號
    公  訴  人  臺灣臺中地方法院檢察署檢察官
    被      告  甲  ○
                乙○○  男  三.
右列被告等因違反電子遊戲場業管理條例案件，經檢察官聲請簡易判決處刑（聲請案
號：九十一年度偵字第一八二五三號），本院臺中簡易庭認不宜以簡易判決處刑，簽
由刑事庭改依通常程序審理（九十一年度中簡字第二一五五號），本院判決如左：
    主  文
甲○共同違反未依電子遊戲場業管理條例規定辦理營利事業登記，不得經營電子遊戲
場業規定，處拘役貳拾日，如易科罰金，以佰元折算壹日。扣案之電動賭博機具「
霹靂彈珠台」（含ＩＣ板）壹台、賭資新台幣貳仟捌佰貳拾元、玩偶拾貳個及兌獎券
貳拾張，均沒收。
乙○○在公眾得出入之場所賭博財物，處罰金伍佰元，如易服勞役，以佰元折算壹
日，緩刑貳年。扣案之電動賭博機具「霹靂彈珠台」（含ＩＣ板）壹台、賭資新台幣
貳仟捌佰貳拾元、玩偶拾貳個及兌獎券貳拾張，均沒收。
    事  實
一、甲○係位於臺中市○○路○段三四五號「滿客多超商」之負責人，明知未依電子
    遊戲場業管理條例規定辦理營利事業登記，不得經營電子遊戲場業，為增加收入
    來源，竟與陳俊育（未據起訴）共同基於違反電子遊戲場業管理條例之犯意聯絡
    ，並共同基於連續賭博概括犯意，自民國九十一年九月十六日起，由陳俊育以每
    月新臺幣（下同）三千元之代價向甲○承租場地，並在上開公眾得出入之超級商
    店設置屬電動賭博機具之電子遊戲機「霹靂彈珠台」一台，供不特定人玩賭，甲
    ○則負責兌換獎品、收集兌獎券及該電子遊戲機之維護等工作，而其玩賭之方式
    係每次投入十元與機台對玩，每次可玩十六個彈珠連線，由賭客隨意選擇機台上
    圖案押注，如押中即可獲得兌獎券，向甲○同時換取光碟機、照相機及飲料等獎
    品，若未押中，該投入之押金則歸陳俊育所有，而連續與不特定人對賭財物，並
    經營電子遊戲場業。嗣於九十一年九月十七日下上午二時五十分許，在賭客乙○
    ○在上揭超級商店把玩電動賭博機具時，為警當場查獲，並扣得陳俊育所有供賭
    博及經營電子遊戲場業所用之電動賭博機具即電子遊戲機「霹靂彈珠台」（含Ｉ
    Ｃ板）一台、賭資二千八百二十元、玩偶十二個及兌獎券二十張。
二、案經臺中市警察局第五分局報請臺灣臺中地方法院檢察署檢察官偵查後，聲請以
    簡易判決處刑。
    理  由
一、被告乙○○經合法傳喚，並未到庭。惟訊據被告甲○對於右揭賭博、未依電子遊
    戲場業管理條例規定辦理營利事業登記即經營電子遊戲場業之事實，均坦承不諱
    ，核與同案被告乙○○於偵查中之供述情節及證人陳俊育於警詢中之證述內容相
    符，復有現場照片三張附卷可稽，並有供電子遊戲機使用之電動賭博機具「霹靂
    彈珠台」（含ＩＣ板）一台、賭資二千八百二十元、玩偶十二個及兌獎券二十張
    扣案可資佐證，足認被告甲○之自白與事實相符。又電子遊戲場業管理條例於八
    十九年二月三日經總統公布施行，於同年月五日生效，該條例第一條明示「為管
    理電子遊戲場業，並維護社會安寧、善良風俗、公共安全及國民身心健康，特設
    定本條例」，是該條例立法目的之一即在於管理電子遊戲場業，而所謂電子遊戲
    場業，依該條例第三條規定，係指設置電子遊戲機供不特定人益智娛樂之營利事
    業。換言之，僅須設置電子遊戲機供人娛樂以營利者，即屬電子遊戲場業管理條
    例所指之電子遊戲場業，其規模如何則非所問，此有經濟部八十九年六月三十日
    經八九商字第八九０一八五三六號函可參。再者，依該條例第十六條規定，非電
    子遊戲場業之其他營利事業，不得就其營業場所，供他人設置電子遊戲機營業，
    如違反該條規定，依第二十八條規定處行為人新台幣十萬元以上五十萬元以下罰
    鍰，並限期令其改善，是在非電子遊戲場業之其他營利事業場所設置電子遊戲機
    以營利者，仍屬由該條例規範之範疇，益徵該條例所指之電子遊戲場業並不專以
    設置電子遊戲機供人娛樂為限，在非電子遊戲場業之其他營利事業場所設置者仍
    屬之。是如係在自己經營之非電子遊戲場業之營業場所，自己附帶擺設電子遊戲
    機供人娛樂者，仍屬該條例第三條所指之「設置電子遊戲機供不特定人益智娛樂
    之營利事業」，依該條例第十五條規定，仍應辦理營利事業登記後始得營業。換
    言之，所謂電子遊戲場業，僅須有設置電子遊戲機供人為益智娛樂者即屬之（該
    條例第三條），至其係專以提供電子遊戲機供人娛樂或在非電子遊戲場業之營業
    場所附帶提供電子遊戲機供人娛樂，應非所問。從而在非電子遊戲場業之營業場
    所（如超商、保齡球館、泡沫紅茶店等），附帶擺設電子遊戲機供人娛樂者，仍
    須依該條例第十五條規定辦理營利事業登記後始得擺設，否則，仍應依該條例二
    十二條論罰。蓋依該條例第二十八條規定，提供非電子遊戲場業之其他營利事業
    之營業場所予他人擺設電子遊戲機仍須處罰，如非電子遊戲場業之營利事業人，
    自行在該營業場所擺設電子遊戲機，未經依法登記而不予處罰，顯然輕重失衡，
    當非該條例管理電子遊戲場業之立法意旨。從而揆諸前說明，被告甲○及案外人
    陳俊育於該條例公布施行後，未依該條例規定辦理營利事業登記即擅自設置電子
    遊戲機供不特定人益智遊戲，自屬未依規定經營電子遊戲場業，至為灼然。另被
    告乙○○雖無向被告甲○為兌換現金之行為，然由被告甲○所提供可同時兌換之
    獎品中有光碟機、照相機等貴重物品以觀，其價值顯已逾二仟元，且倘依現今之
    生活水準而言，難謂其價值係屬輕微，是尚難據此認為本件被告甲○之對獎行為
    係屬以供人暫時娛樂之物為賭，故而被告乙○○與被告甲○及案外人陳俊育之賭
    博犯行，亦可認定。本件事證明確，被告二人之犯行，洵堪認定。
二、核被告甲○所為，係違反電子遊戲場業管理條例第十五條之規定，應依同條例第
    二十二條之規定論處及犯刑法第二百六十六條第一項前段之普通賭博罪；核被告
    乙○○所為，係犯刑法第二百六十六條第一項前段之普通賭博罪。被告甲○與案
    外人陳俊育二人就上揭二罪間，有犯意聯絡及行為分擔，為共同正犯。被告甲○
    連續與數名不特定之人對賭之數行為，時間緊接，所犯罪名相同，顯係基於概括
    之犯意為之，為連續犯，應依刑法第五十六條之規定論以一罪，並加重其刑。而
    被告甲○所犯上揭違反電子遊戲場業管理條例第十五條之規定及刑法第二百六十
    六條第一項前段之普通賭博罪二罪間，有方法結果之牽連關係，依刑法第五十五
    條之規定，應從較重之違反電子遊戲場業管理條例第十五條之規定，並依同條例
    第二十二條之規定論處。爰審酌被告甲○、乙○○二人犯罪之動機、目的、手段
    、被告甲○僅設置一台電動賭博機具供人玩賭，所生之危害非鉅、及被告甲○犯
    罪後坦承犯行，頗知悔悟等一切情狀，各量處如主文所示之刑，並就被告甲○部
    分諭知易科罰金、被告乙○○部分諭知易服勞役之折算標準。至扣案之電動賭博
    機具「霹靂彈珠台」（含ＩＣ板）一台，係屬當場賭博之器具，而扣案之賭資二
    千八百二十元、玩偶十二個及兌獎券二十張，均係屬在賭台或兌換籌碼處之財物
    ，不問屬於犯人與否，均應依刑法第二百六十六條第二項宣告沒收之。末查被告
    乙○○前未曾受有期徒刑以上刑之宣告，有臺灣臺中地方法院檢察署刑案資料查
    註紀錄表及臺灣高等法院被告全國前案紀錄表附卷可按，被告乙○○因一時短於
    失慮，且所犯情節甚屬輕微，對社會危害非重，經此刑教訓，當知警惕，應無再
    犯之虞，本院認其前開所受刑之宣告，以暫不執行為適當，爰併予宣告緩刑二年
    ，以啟自新。
三、被告乙○○經合法傳喚，無正當理由不到庭，本院認為係應科罰金之案件，爰不
    待其陳述，逕行判決。
四、至於案外人陳俊育所涉違反電子遊戲場業管理條例及刑法第二百六十六條第一項
    之普通賭博等犯行，因未經檢察官起訴，故此部分應另由檢察官依法處理，附此
    敘明。
據上論斷，應依刑事訴訟法第四百五十二條、第三百零六條、第二百九十九條第一項
前段、電子遊戲場業管理條例第二十二條、刑法第十一條前段、第二十八條、第二百
六十六條第一項前段、第二項、第五十五條、第四十一條第一項前段、第四十二條第
二項、第七十四條第一款，罰金罰鍰提高標準條例第一條前段、第二條，判決如主文
。
中      華      民      國     九十二     年      一     月   二十八    日
                               臺灣臺中地方法院刑事第四庭
                                  法  官  王  世  華
右正本證明與原本無異。
如不服本判決，應於判決送達後十日內向本院提出上訴狀，上訴於臺灣高等法院臺中
分院( 須附繕本 )。
                                  書記官
中      華      民      國     九十二     年      一     月   二十八    日
電子遊戲場業管理條例第十五條
未依本條例規定辦理營利事業登記者，不得經營電子遊戲場業。
電子遊戲場業管理條例第二十二條
違反第十五條規定者，處行為人一年以下有期徒刑、拘役或科或併科新台幣五十萬元
以上二百五十萬元以下罰金。
刑法第二百六十六條


司法院資訊處製作；財團法人民間司法改革基金會備份。
